【裁判字號】    95,訴,275
【裁判日期】    950428
【裁判案由】    違反毒品危害防制條例
【裁判全文】
臺灣臺南地方法院刑事判決               95年度訴字第275號
    公  訴  人  臺灣臺南地方法院檢察署檢察官
    被      告  甲○○
上列被告因違反毒品危害防制條例案件，經檢察官提起公訴（95
年度毒偵字第106號）、移送併辦（台灣台南地方法院檢察署95
年度偵字第899號）及追加起訴，本院合議庭裁定由受命法官獨
任進行簡式審判，判決如下：
    主  文
甲○○施用第一級毒品，累犯，處有期徒刑壹年肆月；又施用第
二級毒品，累犯，處有期徒刑玖月。應執行有期徒刑壹年拾月。
    事  實
一、甲○○前曾於民國８９年間施用毒品案件，經本院裁定送強
    制戒治，於同年１２月８日停止戒治交付保護管束，嗣於９
    ０年４月間經本院裁定撤銷停止戒治，所餘戒治期間令入戒
    治所施以強制戒治，於同年１２月１２日強制戒治期滿執行
    完畢釋放，並台灣台南地方法院檢察署檢察官於９１年１月
    ８日，以９１年度戒毒偵字第１４號不起訴處分確定；其又
    於９１年間因施用毒品案件，經本院裁定送強制戒治，於９
    ２年９月１日停止戒治交付保護管束釋放，轉入台灣台南監
    獄執行徒刑，於同年１２月１７日停止戒治交付保管束期滿
    ，未經撤銷，視為強制戒治期滿執行完畢；其於９２年間復
    犯施用毒品罪，經本院分別判處有期徒刑８月、７月，嗣經
    定執行刑為有期徒刑１年１月，於９３年９月２２日縮刑期
    滿執行完畢。詎仍不知悔改，復於９４年１１月１４日下午
    ３時許，在其位於台南市○區○○○街３４３號之住所內，
    ，以鋁箔紙加熱方式吸用之方式，施用第二級毒品安非他命
    乙次。又於９４年１１月１６日晚上７時許，在台南市○區
    ○○路路旁，以將第一級毒品海洛因摻水置入注射針筒內注
    射之方式，施用乙次後，明知其已因服用毒品海洛因，達不
    能安全駕駛動力交通工具之程度，竟仍不顧大眾行車之公共
    安全，駕駛車號６Ｓ─２８２０號自小客車，沿台南市○區
    ○○○路一段５０巷由南向北行駛，嗣於９４年１１月１６
    日晚上８時２０分許，其因施用毒品後精神萎靡，不慎駕車
    追撞停於路旁之王仁宗所有車號ＵＬ－１６１２號自小客車
    ，甲○○亦因衝擊力過大而受傷昏迷。嗣經警據報前往處理
    ，將甲○○送往「郭綜合醫院」急救，警員隨後委由該醫院
    對其抽血檢測，測得其血液中嗎啡值達１０００ＮＧ／ＭＬ
    以上之數值、安非他命值達３４９８．６ＮＧ／ＭＬ而查獲
    上情。
二、案經台南市警察局第六分局報請台灣台南地方法院檢察署檢
    察官偵查起訴移送併辦及95年4月17日本案審判期日當庭以
    言詞追加起訴。
    理  由
一、本件被告所犯為死刑、無期徒刑或最輕本刑為三年以上有期
    徒刑以外之罪，經本院合議庭依刑事訴訟法第二百七十三條
    之一第一項規定，裁定由受命法官獨任進行簡式審判程式，
    依同法第二百七十三條之二、同法第一百五十九條第二項之
    規定，不適用傳聞法則有關限制證據能力之相關規定，合先
    敘明。
二、上揭事實，業經被告甲○○於審理中坦承不諱，並有長榮大
    學出具之尿液檢驗報告、郭綜合醫院藥毒物檢驗報告單、尿
    液年籍對照表、刑法第一八五條之三案件測試觀察紀錄表、
    舉發違反道路交通管理案件單、交通事故紀錄表、勘驗現場
    圖、台灣台南地方法院檢察署不起訴處分書及本署刑案資料
    查註紀錄表等各乙份附卷可稽，罪證明確，被告犯行堪以認
    定。其於強制戒治執行完畢釋放後，五年以內再犯上開施用
    品罪，應依法論處。
三、按海洛因、安非他命依毒品危害防制條例第二條第二項第一
    款、第二款規定分屬第一級、第二級毒品，被告施用之，核
    其所為，分係犯同條例第十條第一項之施用第一級毒品罪、
    同條第二項之施用第二級毒品罪；其服用毒品，不能安全駕
    駛動力交通工具而駕駛部分，係犯刑法第一百八十五條之三
    之公共危險罪；其持有海洛因、安非他命之低度行為，應分
    別為其高度之施用行為所吸收，均不另論罪。其所犯施用第
    一級毒品、公共危險罪間，有方法與結果之牽連關係，應依
    牽連犯規定，從一重依施用第一級毒品罪處斷。又其曾於９
    ２年間復犯施用毒品罪，經本院分別判處有期徒刑８月、７
    月，嗣經定執行刑為有期徒刑１年１月，於９３年９月２２
    日縮刑期滿執行完畢，有台灣高等法院被告全國前案紀錄表
    一紙附卷可按，其於五年內再犯本件上開有期徒刑以上之罪
    ，應依累犯規定依法加重其刑。其所犯上述施用第一級毒品
    、施用第二級毒品二罪，犯意各別，罪質互異，應予分論併
    罰。其所犯公共危險罪（即併案部分），雖未經檢察官起訴
    ，惟查此罪與已經起訴之施用第一級毒品罪間，有方法與結
    果之牽連關係，為牽連犯，屬裁判上一罪，為起訴效力所及
    ，本院自得併予審理。又所犯施用第二級毒品罪，雖與本案
    無裁判上一罪之關係，惟與本案係被告一人犯數罪之相牽連
    關係，並經公訴人於95年4月17日本案審判期日中當庭以言
    詞追加起訴，核與刑事訟訴法第二百六十五條之規定相符，
    自已生起訴之效力，本院自亦得併予審理，並此敘明。爰審
    酌被告有上開施用毒品等前科，有上開紀錄表足憑，素行非
    佳，竟仍不知悔改，復犯本施用第一、二級毒品罪，殘害自
    己之身心健康，影響其家庭之正常生活，並於施用第一級毒
    品，達於不能安全駕駛動力交通工具之程度，竟仍不顧大眾
    行車之公共安全，復駕駛自小客車沿市區道路行駛致追撞路
    旁車輛肇事，危害他人法益及社會秩序，所生危害非輕，惟
    僅各施用乙次，審理中坦承犯行，態度良好等一切情狀，分
    別量處如主文所示刑，並定其應執行刑，以示懲儆。
三、據上論斷，應依刑事訴訟法第二百七十三條之一第一項、第
    二百九十九條第一項前段，毒品危害防制條例第十條第一項
    、第二項，刑法第十一條前段、第一百八十五條之三、第五
    十五條、第四十七條、第五十一條第五款，判決如主文。
中    華    民    國    95    年     4    月    28    日
                  刑事第十庭  法  官  柯顯卿
以上正本證明與原本無異。
如不服本判決，應於判決送達後十日內，向本院提出上訴狀。
                              書記官  黃子起
中    華    民    國    95    年     4    月    28    日
附錄所犯法條：
毒品危害防制條例第十條：
施用第一級毒品者，處六月以上五年以下有期徒刑。
施用第二級毒品者，處三年以下有期徒刑。
刑法第一百八十五之三條：
服用毒品、麻醉藥品、酒類或其他相類之物，不能安全駕駛動力
交通工具而駕駛者，處一年以下有期徒刑、拘役或三萬元以下罰
金。


司法院資訊處製作；財團法人民間司法改革基金會備份。
